【裁判字號】    90,易,2613
【裁判日期】    900820
【裁判案由】    贓物
【裁判全文】
臺灣板橋地方法院刑事判決                      九十年度易字第二六一三號
    公  訴  人  臺灣板橋地方法院檢察署檢察官
    被      告  甲○○
    選任辯護人  戴銀生
右列被告因贓物案件，經檢察官提起公訴（九十年度偵字第七七八二號），本院判決
如左：
      主      文
甲○○故買贓物，科罰金壹仟元，如易服勞役以參佰元折算壹日。
      事      實
一、甲○○明知其於民國（下同）八十八年間，在不詳地點，向姓名年籍不詳之某成
    年男子所購買正面印有白色「衣」字、兩側各印有白色「舊衣回收櫃」之舊衣回
    收鐵桶（係乙○○所有，而於八十八年七月間某日，在臺北縣中和市○○路與秀
    朗路口所失竊），係屬來源不明之贓物，仍基於故買贓物之犯意，而以與當時市
    價顯不相當之新臺幣（下同）四百五十元之價格予以買受，並置放在臺北縣中和
    市○○路○段十二弄一號前（起訴書誤載為臺北縣中和市○○路與秀朗路口，應
    予更正），供人提供舊衣物回收使用。嗣於九十年四月二十日，適乙○○行經該
    處發現該舊衣回收桶，於同年四月二十一日凌晨二時許，報警當場查獲甲○○正
    使用鑰匙開啟該回收桶，而循線偵悉上情。
二、案經乙○○訴由臺北縣警察局報請臺灣板橋地方法院檢察署檢察官偵查起訴。
      理      由
一、訊之被告甲○○固對其於前開時地使用鑰匙開啟上述舊衣回收桶經警查獲之事實
    供承不諱，惟矢口否認有何故買贓物之犯行，辯稱：該舊衣回收桶係其以四百五
    十元之代價，向他人所購買，其不知該回收桶為贓物，且其置放該回收桶於該處
    已有一年多，其與告訴人乙○○其前即相識，雙方擺設回收桶之處所相距亦不遠
    ，是告訴人為何至今始報警，顯有誤報之處，況其所有之回收桶下方灌有水泥塊
    ，告訴人之回收桶下方則無水泥塊，其所有之回收桶亦均有「衣」字，顯無法證
    明本件回收桶為告訴人所有云云。經查，右揭事實，業據告訴人乙○○於警訊及
    偵查中均指述甚詳，而本件舊衣回收桶確係告訴人所有乙節，並經證人許錦全於
    警訊時證稱上情明確，復有被告（三張）、告訴人（五張）、其他人（九張）之
    舊衣回收桶照片附於偵查卷可稽。則查，觀之偵查卷附上述被告、告訴人、其他
    人之舊衣回收桶照片，均各有其特徵，外觀明顯有異，且本件回收桶之外觀特徵
    ，與告訴人之其他回收桶互核亦相符合，已足證告訴人之指述非虛。而查，被告
    於本院審理時既亦自承其購買本件回收桶之時，該回收桶已印有「衣」字，其前
    所購買之回收桶其上則並無印字，而係於其購得後，自行寫上，本次其係向個人
    所購買等語（見本院九十年八月六日審判筆錄），是參以被告庭提位於臺北縣永
    和市中正橋下鐵桶製造商之照片，其上之舊衣回收鐵桶外觀均無事先印字，則被
    告以顯不相當於當時市價六百元之價格四百五十元，向非其平日購買回收桶之個
    人買受其上已印字之回收桶使用，足見其有贓物之認識，是其有故買贓物之行為
    及意圖甚明。此外，復有臺北縣警察局贓物認領保管單一件及現場查獲照片七張
    附於偵查卷足憑，被告前開所辯，應係事後圖卸之詞，尚難採信，本件事證已臻
    明確，被告之犯行堪以認定，應依法論科。至告訴人於警訊時係稱伊係於九十年
    四月二十日，適行經臺北縣中和市○○路○段十二弄一號前，發現本件舊衣回收
    桶，始於同年四月二十一日凌晨二時許，報警當場查獲被告正使用鑰匙開啟該回
    收桶等語，而被告則稱其置放該回收桶於該處已有一年多，其與告訴人其前即相
    識，雙方擺設回收桶之處所相距亦不遠，是告訴人至今始報警，顯有誤報之處等
    語，惟因無論被告與告訴人其前是否相識，其等雙方擺設回收桶之處所是否相距
    不遠，而告訴人是否係早知被告擺放本件回收桶之地點等節，均無礙被告故買贓
    物犯行之成立，本院就此即不予一一審究，是被告選任辯護人請求再行傳訊告訴
    人以查明上情，則因告訴人已於偵查中二次到庭應訊指述歷歷，並均與被告當庭
    對質，且本件事證已明，本院即認尚無再行傳訊告訴人到庭之必要，附此敘明。
二、核被告所為，係犯刑法第三百四十九條第二項之故買贓物罪。爰審酌被告之素行
    ，與其犯罪之手段、所生危害，故買贓物之價值僅有數百元，所得利益非多及犯
    後態度不佳否認犯行等一切情狀，量處如主文所示之刑，並諭知易服勞役之折算
    標準，以示懲儆。
據上論斷，應依刑事訴訟法第二百九十九條第一項前段，第三百四十九條第二項、第
四十二條第二項，罰金罰鍰提高標準條例第一條前段、第二條，判決如主文。
本案經檢察官壽勤偉到庭執行職務。
中        華      民      國      九十    年      八      月    二十    日
                                    臺灣板橋地方法院刑事第一庭
                                        法  官  邱 靜 琪
右正本證明與原本無異。
如不服本判決，應於判決送達後十日內向本院提出上訴狀 (應附繕本) ，上訴於臺灣
高等法院。
                                          書記官    劉日賓
中        華      民      國      九十    年      八      月    二十一  日
附錄本案論罪科刑法條全文：
刑法第三百四十九條：
收受贓物者，處三年以下有期徒刑、拘役或五百元以下罰金。
搬運、寄藏、故買贓物或為牙保者，處五年以下有期徒刑、拘役或科或併科一千元以
下罰金。
因贓物變得之財物以贓物論。


司法院資訊處製作；財團法人民間司法改革基金會備份。
